Inventaris van het archief van de Legerraad, 1945-1994
Nationaal Archief, Den Haag
Verenigde Staten: compendium "Militaire Keuringsprocedures in Zweden, de Bondsrepubliek Duitsland, de Verenigde Staten, Frankrijk, Groot-Brittannië, België en Denemarken" 69
Verenigde Staten: functiebeschrijving van de Netherlands Liaison Officer bij het Combat Development Command in de Verenigde Staten 98
Verenigde Staten: opslag van materieel van de Verenigde Staten 461 507
Verenigde Staten: protocol van overname van het bureau Goederenvervoer Verenigde Staten voor de Krijgsmacht 512 513
Verenigde Staten: State of the Union, Defensiebegroting van de Verenigde Staten 907
Verenigde Staten: verslag van een dienstreis van de Kwartiermeester-Generaal naar de Verenigde Staten 66
Verenigde Staten: voorlichting in de Verenigde Staten betreffende democratisering van de Koninklijke Landmacht 143
Vereniging Van Dienstplichtige Militairen: adres aan de Minister van Defensie en de Staten-Generaal 68
Vereniging Van Dienstplichtige Militairen: brief aan de Minister van Defensie betreffende de slechte toestanden voor dienstplichtige militairen bij de Troepenmacht in Suriname 102
Vereniging Van Dienstplichtige Militairen: faciliteiten voor bestuursleden 70
Vergoeding: regeling "Vergoeding Extra Beslaglegging" 144 151 659 664 673
Vergoeding: werkgroep "Toelagen en Vergoedingen Militairen" 298 431
Verhuizing: verhuizing Haagse Staven 351 901 906 908 912
Verhuizing: verhuizing van het Centrum voor Vredesoperaties 966
Verhuizing: verhuizing van het stafbureau Interne Controle van de Directie Financieel Beheer 785
Verificatie: organisatie van de Verificatieorganisatie 815
Verificatie: planningsmemorandum "Verificatieorganisatie" 811 815
Verificatie: verificatieverdrag met betrekking tot conventionele strijdkrachten in Europa 810
Verkenningseenheden: reorganisatie 502 514 515 516 772 811 891
Verkenningsvoertuig: licht verkennings / bewakingsvoertuig 811 818 852 860 865 867 964
Verkiezingen: brochure "Verkiezingen voor de Tweede Kamer der Staten-Generaal" 217
Verkiezingen: defensieparagrafen van partijprogramma's voor de verkiezingen voor de Tweede Kamer der Staten-Generaal 1994 987
Verkiezingen: voorlichting betreffende de verkiezingen voor de Provinciale Staten en de Gemeenteraad 260
Verkoop: proces van verkoop van overtollig bruikbaar strategisch groot materieel 813
Verlof: compensatieverlof 639
Verlof: regeling "Kerst- en Nieuwjaarsverloven 1959" 58
Verlof: regeling "Reorganisatieverlof" 65
Verlof: verlofregeling voor personeel gelegerd in Seedorf / Hohne 82 87 102
Verlof: werkgroep "Persoonlijke Standaarduitrusting: Defensieplannen Groot Verlofgangers" 713 932
Verloop: memorandum "Diensttijdverloop op Medische Gronden" 383
Verloop: verloop onder dienstplichtigen 717
Vermaatschappelijking: vermaatschappelijking van de krijgsmacht 70
Vernielingen: opsporen van vernielingen en beschadigingen in de Koninklijke Landmacht 99
Verplichtingenstop: opheffing van de verplichtingenstop 377 438 444 542
Vertaalbehoefte: enquête "Vertaalbehoefte" 401 407
Vertaalbureaus: rapport van onderzoek bij departementale vertaalbureaus 380
Vertaalproblematiek: werkgroep "Uitwerking Vertaalproblematiek" 385 386 455
Vertegenwoordiging: regeling "Vertegenwoordiging bij Uitreiking van Brevetten" 342
Vertrouwensfuncties: herwaardering van vertrouwensfuncties 366
Vertrouwensvrouw: functie vertrouwensvrouw voor de krijgsmacht 689
Verveling: memorandum "Maatregelen tegen Leegloop en Verveling" 819
Vervoer: overdracht van de sectie Controle, Opslag en Vervoer van Gevaarlijke Stoffen aan de Directie Materieel Koninklijke Landmacht 899
Vervoerseconomie: richtlijnen ter bevordering van de vervoerseconomie bij de Koninklijke Landmacht 66
Verwerving: memorandum betreffende de procedure voor de afstemming van software-ontwikkeling en apparatuurverwerving 515
Verwerving: projectgroep "Materieel Verwervingssystemen-1" 470 512
Verwerving: reorganisatie van het ressort Verwerving van de Directie Materieel Koninklijke Landmacht 891 899 900 905 972
Verwerving: synchronisatie van de verwervingscyclus met het automatiseringsproces 258
Verwerving: verwerving van YPR 765 pantserrupsvoertuigen 599
Verwerving: voorstel tot oprichting van het bureau Verwerving Defensie Materieel 740
Verwerving: werkgroep "Verwervingsmethodiek Software-Zware Projecten" 894
Verwervingsorganisatie: onderzoek van de Defensie Accountantsdienst naar het Duijverman Computercentrum als verwerkingsorganisatie 946
Verwondingen: informatie betreffende verwondingen van een lid van de United Nations Monitor Organization in voormalig Joegoslavië 951
Verzekering: ziektekostenverzekering 591 594
Verzelfstandiging: economische verzelfstandiging van het Duijverman Computercentrum 834 847 848 950
Verzelfstandiging: interne verzelfstandiging van het Directoraat Gebouwen, Werken en Terreinen 985
Verzelfstandiging: verzelfstandiging van de Rijksbedrijfsgezondheidsdienst en: Defensieplannen Bedrijfsveiligheidsdienst 926
Verzendlijsten: vaste verzendlijsten 200 230
Verzendlijsten: verzendlijsten van de Secretaris-Generaal 310 311
Verzorgingscommando: infrastructuur ten behoeve van 301 Verzorgingscommando 627
Verzorgingscommando: overdracht van functies van de Verzorgingscommando's van het Nationaal Territoriaal Commando aan het Nationaal Logistiek Commando 875
Verzorgingscommando: planningsmemorandum "Verzorgingscommando's" 750 760 770 965
Vierdaagse: aanschaf van stapelbedden ten behoeve van de legering van militair personeel tijdens de vierdaagse van Nijmegen 858
Viering: comité "Viering Nationale Bevrijding" 427
Visrecht: visrecht op forten 56
Vlaggen: regeling "Vlaggen met Oranje Wimpel" 131
Vlagofficier: instelling van de functie "Vlagofficier met Speciale Opdrachten" 605
Vlagtwedde: verplaatsing van eenheden naar Vlagtwedde 147 149
Vlasakkers: infrastructuur van het oefenterrein "Vlasakkers" 56
Vliegbases: infrastructuur ten behoeve van de vliegbasis Eindhoven 179 180
Vliegbases: medegebruik van de vliegbasis Woensdrecht 105
Vliegtuigen: opheffing gemengde structuur van de Groep Lichte Vliegtuigen 909 915
Vliegtuigen: vervanging lichte vliegtuigen door lichte helicopters 122 125
Vliegtuigen: werkgroep "Opleiding Lichte Vliegtuigen" 519
Vlootbezoek: verslag van een vlootbezoek aan Leningrad 232
Voeding: gratis lunch 51 209 335 345 349
Voeding: integratie van de distributiefunctie "Voeding en Kantineverzorging" 756
Voeding: projectgroep "Voeding" 487 500 501 503 504 506 533 616 673
Voeding: projectteam "Doorvoering Profijtbeginsel Voeding Koninklijke Landmacht" 673
Voeding: structuurschets "Integratie Voeding, Kantineverzorging en Welzijnszorg-Verkoop" 222 223 224 227 232 233 234 237 244 250
Voeding: werkgroep "Huisvesting en Voeding" 116 120 122 123 124 126 141 145
Voeding: werkverband "Voeding en Huisvestingsfaciliteiten Den Haag en Omgeving" 505
Voedingsfunctie: projectteam "Herziening Voedings- en Kantinefunctie in Vredestijd" 983
Voedingsfunctie: voedingsfunctie in de Koninklijke Landmacht 762
Voedingsgewoonten: stuurgroep "Verbetering Voedingsgewoonten van Militairen" 145
Voedingssituatie: werkgroep "Voedingssituatie Bevelhebber der Landstrijdkrachten" 120 122 123 126 130 137 141
Voertuig: luchtmobiel speciaal voertuig 936
Voertuigvervanging: situatierapport "Voertuigvervanging" 253
Voetbescherming: rapport "Voetbescherming" 777
Volkskrant: commentaar op artikelen uit de Volkskrant 66 135 145 940
Voordracht: voordracht "Antitankhelicopter" 315 324 326
Voordracht: voordracht "Behoefte Bestandsontwikkeling Personeel" 253 278
Voordracht: voordracht "Beleidsconcept Personeelszorg" 591
Voordracht: voordracht "Directie Personeel Koninklijke Landmacht op weg naar een Nieuwere Personele Bedrijfsvoering" 908
Voordracht: voordracht "Elektronische Oorlogsvoering-Capaciteit van het Eerste Legerkorps" 604
Voordracht: voordracht "Het Tekort aan Burgerpersoneel" 309
Voordracht: voordracht "Hoger Onderhoud Wiel / Rups" 628 657
Voordracht: voordracht "Horizontale Instroming" 622
Voordracht: voordracht "Luchtverdediging" 660
Voordracht: voordracht "Mechanisch Antitankmijnenlegsysteem" 358 361 364 365
Voordracht: voordracht naar aanleiding van de uitgifte van een postzegel "150 jaar Koninklijke Militaire Academie" 295
Voordracht: voordracht over de invoering van het Algemeen Militair Ambtenarenreglement en het Reglement Rechtspositie Dienstplichtigen 412
Voordracht: voordracht "Overall-filosofie Command and Control" 866
Voordracht: voordracht "Pakketvergelijking en Pakketherziening" 587
Voordracht: voordracht "Pantserbestrijding" 566
Voordracht: voordracht "Pantserbestrijdingsdoctrine Koninklijke Landmacht" 242
Voordracht: voordracht "Personeelsbehoefte en Personeelsbestand in de Periode 1981-1990" 420
Voordracht: voordracht "Project Artillerievervanging" 212 274 287 512
Voordracht: voordracht "Reorganisatie Infanterie" 502 542 544
Voordracht: voordracht "Ruimtelijke Ordening en Infrastructuur van de Koninklijke Landmacht in Nederland" 317
Voordracht: voordracht "Schietopleiding en Schietnormen Koninklijke Landmacht" 505
Voordracht: voordracht "Tankvervanging" 266
Voordracht: voordracht ter gelegenheid van het bezoek van HH.KK.HH. prinses Beatrix en prins Claus aan de Legerraad 290 291 293
Voordracht: voordracht "Verbindingen in de Nationale Sector" 273
Voordracht: voordracht "Vervanging Pantserwielvoertuig YP 408" 607
Voordracht: voordracht "Warmtebeeldapparatuur voor de Leopard I-V / II en de YPR 765" 568
Voordracht: voordracht "Zodiac Fase 3" 518
Voorlichting: adviescommissie "Interne Voorlichtingsmedia Koninklijke Landmacht" 172
Voorlichting: functiewijzigingen bij Adjunct-Directeur Voorlichting Koninklijke Landmacht 509
Voorlichting: nieuwsbrief van de Bevelhebber der Landstrijdkrachten ten behoeve van voorlichtingsbijeenkomsten 980
Voorlichting: nota "Defensievoorlichting aan de Jeugd" 84 93
Voorlichting: rapport "Voorlichting bij het Tekenen van Contracten als Kortverband Vrijwilliger, Vrijwillig Nadienende of Technisch Specialist" 123
Voorlichting: rapport "Voorlichting vanwege het Ministerie van Defensie", door mr. A.C.A. Dake 122 123
Voorlichting: syllabus "Fundamentele Voorlichting" 653
Voorlichting: voorlichting betreffende de herstructurering van de Koninklijke Landmacht 69 70 71 72 73 81 83 97
Voorlichting: voorlichting betreffende de verkiezingen voor de Provinciale Staten en de Gemeenteraad 260
Voorlichting: voorlichting "Haagse Staven" 864
Voorlichting: voorlichting in de Verenigde Staten van Amerika betreffende democratisering van de Koninklijke Landmacht 143
Voorlichting: voorlichting over de dienstplicht op scholen 69
Voorlichting: voorlichting over en werving van vrijwillig dienend personeel 72 79
Voorlichting: voorlichting over het rapport "Onderzoek Dienstplichtigen" 121
Voorlichting: voorlichtingsbijeenkomst vanwege de voorzitter en leden van de Legerraad 193 200
Voorlichting: werkgroep "Communicatie en Voorlichting binnen de Koninklijke Landmacht" 897
Voorlichting: werkgroep "Voorlichting" 122 123
Voorlichtingsorganisaties: Eerste Legerkorps 64 258
Voorlichtingsorganisaties: Koninklijke Landmacht 79 147 442
Voorlichtingsorganisaties: Ministerie van Defensie 135
Vooronderzoeksteams: vooronderzoeksteam "Besturingssystemen Munitiemagazijnencomplex Veenhuizen" 448 507
Vooronderzoeksteams: vooronderzoeksteam "Kosteninformatiesysteem Koninklijke Landmacht" 244 254 257 335
Vooropleidingseisen: inleiding "Vooropleidingseisen Koninklijke Landmacht" 659
Voorraadadministratie: ministeriële beschikking "Koppeling Voorraadadministratie met de Comptabiliteitsadministratie" 462
Voorraadbeheersing: operationeel stellen van het "Centraal Voorraadbeheersingssysteem" 705
Voorraadbeheersing: projectgroep "Afbouw Centrale Voorraadbeheersing Koninklijke Landmacht 1975" 202 227
Voorraadbeheersing: projectgroep "Automatisering Voorraadbeheersing Klasse V-Goederen bij de Koninklijke Landmacht" 109
Voorraadbeheersing: projectgroep "Renovatie Centrale Voorraadbeheersing bij de Koninklijke Landmacht 1975" 359 512 574
Voorraadproblematiek: voorraadproblematiek dienstplichtigen 693
Voorraden: concentratie klasse II-intendance depotvoorraden te Soesterberg 187 206
Voorraden: projectteam "Uitwerking en Implementatie Beleidsvisie Strategische Voorraden" 965
Voorraden: strategische voorraden 950
Voorraden: voorraadsituatie munitie 75 185 187 188 207 208 224 254 260 263 268 287 289 290 441 605
Voorraden: voorraden van reservedelen en persoonlijke standaarduitrusting 134
Voorschotten: voorschotten op salaris 849
Voorschriften: Beoordelingsvoorschrift voor Beroepspersoneel van de Koninklijke Landmacht 636 639
Voorschriften: Mobilisatievoorschrift 86
Voorschriften: Tenuevoorschrift 530 985
Voorschriften: voorschrift betreffende het toekennen van beloningen 70
Voorschriften: voorschrift betreffende studiën aan niet-militaire instellingen van onderwijs 70
Voorschriften: voorschrift "Ceremonieel voor de Koninklijke Landmacht" 139 147 150 987
Voorschriften: voorschrift "Dienstcorrespondentie" 227 230
Voorschriften: voorschrift "Nederlands Defensie Planningsproces-Koninklijke Landmacht" 243 244 245
Voortgezet onderwijs: interdepartementale werkgroep "Scholen voor Basis- en Voortgezet Onderwijs in de Bondsrepubliek Duitsland" 693 709 790
Voorziening: memorandum "Voorziening en Beheer van Munitie" 776
Vorming: algemene vorming voor dienstplichtigen (geestelijke verzorging) 59
Vorming: beleidsconcepten "Vorming en Opleiding" en "Fysieke Vorming" 93 118 120 127 128 129
Vorming: commissie van toezicht voor de hogere externe vorming van officieren van de Koninklijke Landmacht 644
Vorming: commissie "Vorming" 104
Vorming: Hogere Militaire Vorming en Stafdienst Nieuwe Stijl 781 807 828 832 839 881 912
Vorming: memorandum "Tertiaire Vorming" 690 707
Vorming: nota "Vorming van Beoordeelde Officieren" 66
Vorming: rapport "Het Gebruik van de Zogenaamde Parate Tijd, mede ten bate van de Vorming van Dienstplichtigen, Onverminderd de aan hen in Militair Opzicht te Stellen Eisen" 123 135
Vorming: staatsburgerlijke vorming in de krijgsmacht 93
Vorming: stuurgroep "Hogere Militaire Vorming: Defensieplannen Nieuwe Stijl" 781 807 828 832 839 881 912
Vorming: vorming en opleiding van reserveofficieren 66
Vorming: vorming van de Koninklijke Landmacht-Staf 988
Vorming: werkgroep "Hogere Militaire Vorming: Defensieplannen nieuwe stijl" 828 832 839
Vorming: werkgroep "Vorming Reserveofficieren" 66
Vormingscentra: militaire tehuizen en vormingscentra 64 68 69 70 73 74 75 84 85 86 90 91 92 93 94 96 101
Vormingscentra: regeling "Bezoeken aan Vormingscentra" 70
Vormingswerk: subsidiëring 61
Vrachtauto's: vrachtauto 0,25 ton, 4 x 4 140
Vrachtauto's: vrachtauto 0,4 ton, 4 x 2, Daf 66YA 342
Vrachtauto's: vrachtauto 0,5 ton, 4 x 2 116
Vrachtauto's: vrachtauto 0,75 ton, gewondentransport 178 179 248
Vrachtauto's: vrachtauto 2 ton en 3 ton 227 246
Vrachtauto's: vrachtauto 3 ton 151 227 231
Vrachtauto's: vrachtauto 4 ton, 4 x 4, Daf YA 4440 151 173 179 192 196 246 252 629 631 646 657 798 851
Vrachtauto's: vrachtauto 5, 7½ en 15 kN 629 695 697 706 806 828 834
Vrachtauto's: vrachtauto 6 ton Daf YA 616 631
Vrachtauto's: vrachtauto 100 kN 655 663 717 718 739
Vrachtauto's: vrachtauto bedrijfstransport 242
Vredesbewaking: aanpassing van de bewaking / beveiliging van militaire objecten tegen het optreden van actiegroepen 780
Vredesbewaking: memorandum "Vredesbewaking Koninklijke Landmacht" 203 318 320
Vredesbewaking: overzicht van objecten met betrekking tot de vredesbewaking Koninklijke Landmacht 103
Vredesbewaking: vredesbewaking en privé-activiteiten op militair terrein 273
Vredeskampen: belangenverenigingen en de inzet van de krijgsmacht tegen vredeskampen 587
Vredesmachten: werkgroep "Oprichting School Vredesmachten" 934
Vredesoperaties: geneeskundige verzorging in vredestijd, tijdens vredesoperaties en een grootschalig conflict 946
Vredesoperaties: organisatie van het Centrum voor Vredesoperaties 939 945 962
Vredesoperaties: verhuizing van het Centrum voor Vredesoperaties 966
Vredestijd: geneeskundige verzorging in vredestijd, tijdens vredesoperaties en een grootschalig conflict 946
Vredestijd: Koninklijk Besluit houdende de regelingen inzake de samenstelling van de Koninklijke Landmacht op voet van vrede 94
Vredestijd: projectteam "Herziening Voedings- en Kantinefunctie in Vredestijd" 983
Vredestijd: richtlijnen voor de object- en gebiedsbewaking door de Koninklijke Landmacht in vredestijd 95
Vredestijd: structuurplan "Geneeskundige Verzorging Krijgsmacht in Vredestijd" 641
Vredestijd: studie "Materieeldiensten van het Eerste Legerkorps in Vredestijd" 872
Vredestijd: werkgroep "Functievergelijking in Oorlogs- en Vredestijd" 461
Vrijlaten: vrijlaten van krijgsgevangenen 67
Vrijstelling: rapport inzake de verruiming van vrijstelling wegens broederdienst 65
Vrijwillig dienend personeel: aannemingsprocedure vrijwillig dienende militairen 172
Vrijwillig dienend personeel: interne werving van vrijwillig dienend personeel 498
Vrijwillig dienend personeel: memorandum "Beveiligingseenheden van Vrijwillig Dienend Personeel in Opleiding" 489
Vrijwillig dienend personeel: voorlichting over en werving van vrijwillig dienend personeel 72 79
Vrijwillig dienend personeel: werkgroep "Verbetering Aannemingsprocedure Vrijwillig Dienend Personeel bij de Koninklijke Landmacht" 189 258 271 273
Vrijwillig nadienenden: rapport "Voorlichting bij het Tekenen van Contracten als Kort Verband Vrijwilliger, Vrijwillig Nadienende of Technisch Specialist" 123
Vrijwillig nadienenden: stimuleringsbeleid "Vrijwillig Nadienen" 642
Vrijwilligers: rapport "Kort Verband Vrijwilligers en Dienstverlating" 494
Vrijwilligers: rapport "Voorlichting bij het Tekenen van Contracten als Kort Verband Vrijwilliger, Vrijwillig Nadienende of Technisch Specialist" 123
Vrijwilligers: werkgroep "Uitbreiding Vrijwilligers met Kort Verband" 98
Vrijwilligers: werkgroep "Vrijwilligers met Tijdelijke Verbintenis" 95 97 98 100
Vrijwilligersleger: nota "Kikkert" betreffende het Vrijwilligersleger 103 104
Vrouw: beleidsnota "Vrouw in de Krijgsmacht" 636 657 667 668
Vrouw: halfjaarlijkse rapportage met betrekking tot het integratieverloop van de vrouw in de krijgsmacht 679 700 715 719
Vrouw: positieve actieplan "Vrouw in de Krijgsmacht" 786 806
Vrouw: projectgroep "Vrouw in de Krijgsmacht" 397
Vrouw: rapport "Vrouw in de Krijgsmacht" 580 583 585
Vrouw: stuurgroep "Beleidsnota Vrouw in de Krijgsmacht" 601
Vrouw: stuurgroep "Integratie Vrouw in de Koninklijke Landmacht" 676 766
Vrouw: stuurgroep "Integratie Vrouw in de Krijgsmacht" 766 767 786
Vrouwelijke militairen: evaluatieonderzoek "Korte Contracten voor Vrouwelijke Militairen" 826 875
Vrouwelijke militairen: plaatsbaarheid van vrouwelijke militairen 295
Vrouwelijke militairen: planningsmemorandum "Korte Contracten voor Vrouwelijke Militairen" 705
Vrouwelijke militairen: verstrekking van pantalons aan vrouwelijke militairen 158
Vrouwelijke militairen: werkgroep "Functionele Inzetbaarheid van Vrouwelijke Militairen in de Koninklijke Landmacht" 128
Vught: evaluatie regio Vught 888
Vulling: briefing "Personele Vullingssituatie Koninklijke Landmacht" 682 684
Vulling: memorandum "Vulling van Militaire Automatiseringsfuncties in de Koninklijke Landmacht" 542 545
Vulling: procedure "Vulling Personeel ten behoeve van de Centrale Organisatie" 295 297 310
Vulling: stuurgroep "Vullingsprioriteiten" 262 268 308 361
Vulling: vulling van militaire automatiseringsfuncties door onderofficieren in de Koninklijke Landmacht 629
Vulling: vullingsproces 440
Vulling: werkgroep "Vulling Personeel van de Centrale Organisatie" 310
Vulling: werkgroep "Vullingsindicatie Officieren van de Koninklijke Landmacht" 474
Vuurleidingssimulator: situatierapport "Vuurleidingssimulator" 280
Vuurleidingssysteem: verbeterd vuurleidingssysteem Leopard I 385
Vuurmond: memorandum "Vuurmondsituatie Veldartillerie" 512
Vuurmond: voordracht "Vervanging Vuurmond 155 mm. Houwitser, Getrokken" 411
Vuursteun: project "Vuursteun Informatiesysteem" 521 522 642 649 757 777 790 818 850 857 891 893
Vuursteun: projectgroep "Vuursteun Informatiesysteem" 122 125 128 739
Vuursteun: verbetering vuursteun (gevechtsleiding) bij het Eerste Legerkorps 76 81 95 99 119
Vuursteun: waarnemingsopbouw ten behoeve van vuursteun voor de artillerie 886 887 892
W
Waardering: verbetering van de maatschappelijke waardering van het reserve-officiersschap 65
Waardering: waarderingssysteem Koninklijke Landmacht 639
Waarneming: waarneming van de functie van secretaris van de Legerraad 284 300 334 349 372 388 440
Waarnemingsmiddelen: nachtzicht-, waarnemings- en richtmiddelen YPR 765 510 650 653 655 656 662 663 665 669
Waarnemingsmiddelen: situatierapport "Warmtebeeld-, Richting- en Waarnemingsapparatuur ten behoeve van het 25 mm Boordwapensysteem" 415
Waarnemingsmiddelen: waarnemings- en richtmiddelen Leopard II 392
Waarnemingsopbouw: waarnemingsopbouw ten behoeve van vuursteun voor de artillerie 886 887 892
Waarschuwingssystemen: waarschuwings- en gevechtsleidingssystemen voor de Stinger 642
Waarschuwingssystemen: waarschuwings- en gevechtsleidingssystemen voor het Eerste Legerkorps 752 757 767
Waarschuwingstijd: voorstudie "Waarschuwingstijd" 312
Waddenzee: verplaatsingsmogelijkheden van schietkampen en schietranges die in de Waddenzee gelegerd zijn 191
Wanten: invoering van wanten, geweven stof 65
Wapen: lening aan de commissie "Nieuwe Wapens" 227
Wapen: opheffing van de inspecties van wapens en dienstvakken 74 75 76 80 81 84 85
Wapen: wapen voor de YPR 765 509
Wapenbeheersing: stuurgroep "Wapenbeheersing en Nucleaire Bewapening" 455
Wapenbeheersing: voorstudie "Wapenbeheersing" 341
Wapenoudste: memorandum "Wapenoudste" 76
Wapensysteemtechnicus: memorandum "Wapensysteemtechnicus" 631 690 691
Wapensystemen: memorandum betreffende de ontwikkeling van nieuwe wapen- en munitiesystemen 68
Wapensystemen: onderhandelingspositie van Nederland ten opzichte van de bondgenoten met betrekking tot de aankoop van wapensystemen 93
Wapensystemen: situatierapport "Warmtebeeld-, Richting- en Waarnemingsapparatuur ten behoeve van het 25 mm Boordwapensysteem" 415
Wapensystemen: stuurgroep "Wapen- en Commandosystemenmaterieel" 455 461
Warm base hospital "De Beitel": opheffing 913 918
Warmtebeeldapparatuur: memorandum "Warmtebeeldapparatuur voor de Koninklijke Landmacht" 491 492
Warmtebeeldapparatuur: notitie inzake warmtebeeldapparatuur 603 651
Warmtebeeldapparatuur: situatierapport "Warmtebeeld-, Richting- en Waarnemingsapparatuur ten behoeve van het 25 mm Boordwapensysteem" 415
Warmtebeeldapparatuur: verzoek snelle beslissing betreffende de aanschaf van warmtebeeldapparatuur 604 608
Warmtebeeldapparatuur: warmtebeeldapparatuur voor de Leopard I-V 568 634 636 637 662 667 717
Warmtebeeldapparatuur: warmtebeeldapparatuur voor de YPR 765 568 662
Warschaupact: voorstudie "Militaire Strategie van het Warschaupact" 312 337
Washington: omvang van de militaire missie te Washington 525
Wedde: wedde eerste oefening 60 117 694 695 696 700
Wedde: wedde tijdens herhalingsoefeningen 738
Weerkundig station: investeringsmodel "Weerkundig Station" 227
Weerkundig station: situatierapport "Weerkundig Station" 252
Weerkundig station: studie "Weerkundig Station" 266
Weerstand: onderzoek "Weerstand tegen Veranderingen" 954
Weeshuiskazerne: infrastructuur 677 685
Weg-Wijzer: brochure "Weg-Wijzer" 372
Wehrtechnik: artikelen in "Wehrtechnik" over de Nederlandse defensie-industrie 234
Welzijnszorg: commissie "Welzijnszorg" 108
Welzijnszorg: reorganisatie tot Dienst Onwikkeling en Ontspanning Koninklijke Landmacht 709 710 717
Welzijnszorg: structuurschets "Integratie Voeding, Kantineverzorging en Welzijnszorg-Verkoop" 222 223 224 227 232 233 234 237 244 250
Welzijnszorg: werkgroep "Herbeschouwing Welzijnszorg Koninklijke Landmacht fase 1" 605
Wereld: memorandum "De Toekomstige Nederlandse Krijgsmacht in een Veranderende Wereld" 819
Werkbelasting: werkbelasting van de Generale Staf 187